Victoria Regia Torres Viana

Fortaleza - CE (85) 98900-6029

Email: victoriaviana025@gmail.com

Linkedin: https://www.linkedin.com/in/victoria-viana

Github: https://github.com/V1ctor1aTorres

Portfólio: https://v1ctor1atorres.github.io/Projeto portfolio/

RESUMO PROFISSIONAL

Atualmente estou em transição de carreira. Trabalhei durante 5 anos no setor de varejo farmacêutico, inicialmente na área de atendimento ao cliente e depois na área de merchandising. Estou cursando Análise e Desenvolvimento de Sistemas, meus estudos são focados em computação em nuvem e AWS. Recentemente conquistei a certificação AWS Cloud Practitioner CLF-C02. Tenho conhecimentos em AWS, Python, SQL, JavaScript, HTML, CSS e domínio intermediário de Inglês.

FORMAÇÃO ACADÊMICA

Análise e Desenvolvimento de Sistemas - Estácio de Sá - 08/2020 - 07/2024

EXPERIÊNCIAS PROFISSIONAIS

• Farmácias Pague Menos - (05/2021 - 07/2023)

Cargo: Visual Merchandising

Principais atividades: Criação e aplicação do material de merchandising na loja com atenção aos detalhes e implementação de pontos de venda atrativos.

• Farmácias Pague Menos - (01/2019 - 04/2021)

Cargo: Operador de loja

Principais atividades: Atendimento de clientes e resolução de problemas com proatividade. Operação de caixa, limpeza e organização de loja.

• Farmácias Pague Menos - (03/2018 - 12/2018)

Cargo: Aprendiz

Principais atividades: Auxiliar no recebimento e reposição de mercadorias com eficiência. Realizar atendimento de clientes com boa comunicação.

CERTIFICAÇÕES

• AWS Cloud Practitioner CLF-C02

CURSOS E APRIMORAMENTOS

- Python for OOP: The A-to-Z OOP Python Programming Course Udemy
- Easy Python Programming for Absolute Beginners Udemy
- Desafio Arquiteto de Valor Cloud CloudFaster Academy
- Bootcamp IA generativa com AWS Trybe
- Bootcamp Potência Tech Ifood Programação do Zero DIO

IDIOMAS

• Inglês - Intermediário